臺灣板橋地方法院刑事判決　　　　　　　　　　　　　九十三年度易字第六七八號
　　公　訴　人　臺灣板橋地方法院檢察署檢察官
　　被　　　告　乙○○
右列被告因竊盜案件，由檢察官提起公訴（九十三年度偵緝字第九二六號），經本院
合議庭裁定由受命法官獨任進行簡式審判程序，判決如左：
    主      文
乙○○攜帶兇器竊盜，未遂，累犯，處有期徒刑玖月。
扣案手套壹雙、鐵撬壹支，均沒收。
    事　　　實
一、乙○○有毀損、竊盜、搶奪等前科，其中因竊盜案件，於民國（下同）九十一年
    五月九日，經本院以九十一年度易字第七三七號刑事判決判處罰金三千元，九十
    一年八月十五日，經臺灣高等法院以九十一年度上易字第一九一七號刑事判決改
    為判處有期徒刑八月確定，刑期起算日期為九十二年一月二日，指揮書執行完畢
    日期為九十二年九月一日。詎乙○○猶不知心生悔悟，竟意圖為自己不法之所有
    ，於九十二年十一月九日十時四十五分許，手戴自備手套一雙而持其所有於客觀
    上足對人之生命、身體、安全構成威脅，具有危險性之鐵撬一支，伸手自內拉開
    門栓而進入甲○○位於臺北縣新莊市○○街二五五號住宅之地下室（侵入住宅部
    分未據告訴及起訴），而著手搜尋屋內財物之際，旋為甲○○發覺並報警當場查
    獲而未得逞，並扣得乙○○所有之前開手套一雙、鐵撬一支。
二、案經甲○○訴由臺北縣政府警察局新莊分局移送臺灣板橋地方法院檢察署檢察官
    偵查起訴。
    理　　　由
一、按刑事訴訟法於九十二年二月六日修正公布，依該法第二百八十四條之一之規定
    ，除簡式審判程序及簡易程序案件外，第一審應行合議審判，復依同法第二百七
    十三條之一第一項之規定，除被告所犯為死刑、無期徒刑、最輕本刑為三年以上
    有期徒刑之罪或高等法院管轄第一審案件者外，於第一次審判期日前之準備程序
    進行中，被告先就被訴事實為有罪之陳述時，審判長得告知被告簡式審判程序之
    旨，並聽取當事人、代理人、辯護人及輔佐人之意見後，裁定進行簡式審判程序
    。查被告乙○○所犯係死刑、無期徒刑、最輕本刑為三年以上有期徒刑以外之罪
    ，其於準備程序中就被訴事實為有罪之陳述，經法官告知簡式審判程序之旨，並
    聽取公訴人、被告之意見後，業經本院合議庭依上開修正公布施行之刑事訴訟法
    規定裁定由受命法官獨任進行簡式審判程序，合先敘明。
二、訊據被告乙○○坦承前開犯罪事實，核與告訴人甲○○於警詢中所指訴之情節相
    符，並有扣案手套一雙、鐵撬一支足資佐證。從而，本案事證已臻明確，被告犯
    行洵堪認定，自應依法論科。
三、查鐵撬係於客觀上足對人之生命、身體、安全構成威脅，具有危險性之兇器，是
    核被告乙○○所為，係犯刑法第三百二十一條第二項、第一項第三款之攜帶兇器
    竊盜未遂罪，被告著手於犯罪行為之實行而不遂，應論以未遂犯，並依刑法第二
    十六條前段之規定按既遂犯之刑減輕之。查被告曾因竊盜案件，於九十一年五月
    九日，經本院以九十一年度易字第七三七號刑事判決判處罰金三千元，九十一年
    八月十五日，經臺灣高等法院以九十一年度上易字第一九一七號刑事判決改為判
    處有期徒刑八月確定，刑期起算日期為九十二年一月二日，指揮書執行完畢日期
    為九十二年九月一日，此有臺灣高等法院被告全國前案紀錄表一份附卷足稽，其
    於五年內再犯有期徒刑以上本案之罪，應依刑法第四十七條之規定論以累犯，並
    依法加重其刑，而前開刑之減輕、加重，並依刑法第七十一條第一項之規定先加
    後減之。爰審酌被告貪圖一己之私利而為本案犯行之犯罪動機、目的、手段、品
    行、智識程度、所生危害及犯罪後坦承犯行，態度尚佳等一切情狀，量處如主文
    所示之刑，以資懲儆。
四、扣案手套一雙、鐵撬一支，係供被告為本案犯罪所用之物，且係被告所有，業據
    其供明無訛，爰依刑法第三十八條第一項第二款之規定宣告沒收。
五、應退由檢察官另行偵辦部分：
（一）移送併辦（九十三年度偵緝字第九二七號）意旨略以：被告乙○○意圖為自己
      不法之所有，於九十二年九月三十日二十二時許，在臺北縣板橋市○○街路邊
      停車格，竊取丙○○所有之自用小客車（車牌號碼：ＥＤ─六一八六），因認
      被告乙○○涉犯刑法第三百二十條第一項之竊盜罪嫌，且與前開論罪科刑之犯
      罪事實有連續犯之裁判上一罪關係。
（二）按犯罪事實應依證據認定之，無證據不得認定犯罪事實，刑事訴訟法第一百五
      十四條第二項定有明文。又犯罪事實之認定，應憑真實之證據，倘證據是否真
      實尚欠明確，自難以擬制推測之方法，為其判斷之基礎；而認定犯罪事實之證
    　據係指足以認定被告確有犯罪行為之積極證據而言，該項證據自須適合於被告
      犯罪事實之認定，始得採為斷罪資料（參照最高法院五十三年台上字第六五六
      號、二十九年上字第三一○五號判例）。且刑事訴訟上證明之資料，無論其為
      直接或間接證據，均須達於通常一般之人均不致有所懷疑，而得確信其為真實
      之程度，始得據為有罪之認定，若其關於被告是否犯罪之證明未能達此程度，
      而有合理懷疑之存在，致使無從形成有罪之確信，根據「罪證有疑，利於被告
      」之證據法則，即不得遽為不利被告之認定（參照最高法院七十六年台上字第
      四九八六號判例）。其以情況證據（即間接證據）斷罪時，尤須基於該證據在
      直接關係上所可證明之他項情況事實，本乎推理作用足以確證被告有罪，方為
      合法，不得徒憑主觀上之推想，將一般經驗上有利被告之其他合理情況逕予排
      除（參照最高法院三十二年上字第六七號判例）。
（三）訊據被告乙○○堅決否認被訴之該竊車犯行，辯稱係向丙○○借得；而被告雖
      經查獲持有車牌號碼ＥＤ─六一八六號自用小客車，惟被告持有該自用小客車
      之原因本可有諸端，縱其所辯該自用小客車係向車主丙○○所借得一節不實，
      仍未能遽予推論該自用小客車必係被告所竊取；再者，被告亦供承其係因路過
      而臨時起意進入甲○○位於臺北縣新莊市○○街二五五號住宅之地下室著手搜
      尋屋內財物等語（見本院九十三年八月四日審判筆錄），是縱然被告先前曾竊
      取該自用小客車，亦難謂該犯行與前開論罪科刑之犯罪事實有連續犯之裁判上
      一罪關係。
（四）從而，移送併辦（九十三年度偵緝字第九二七號）所指該犯行，核與本案無裁
      判上一罪關係，本院自無從併辦，應退由檢察官另行偵辦，以資適法。
據上論斷，應依刑事訴訟法第二百七十三條之一第一項、第二百九十九條第一項前段
，刑法第三百二十一條第二項、第一項第三款、第二十六條前段、第四十七條、第三
十八條第一項第二款，判決如主文。
本案經檢察官楊仲農到庭執行職務。
中      華      民      國    九十三    年       八     月    十八      日
                                      臺灣板橋地方法院刑事第十五庭
                                          法  官  陳  鴻  清
右正本證明與原本無異。
如不服本判決，應於判決送達後十日內，向本院提出上訴狀。
                                          書記官  林  蔚  然
中      華      民      國    九十三    年       八     月    十八      日
附錄本案論罪科刑法條全文：
刑法第三百二十一條：
犯竊盜罪而有左列情形之一者，處六月以上、五年以下有期徒刑：
一、於夜間侵入住宅或有人居住之建築物、船艦或隱匿其內而犯之者。
二、毀越門扇、牆垣或其他安全設備而犯之者。
三、攜帶兇器而犯之者。
四、結夥三人以上而犯之者。
五、乘火災、水災或其他災害之際而犯之者。
六、在車站或埠頭而犯之者。
前項之未遂犯罰之。
